【裁判字號】    89,易,380
【裁判日期】    890609
【裁判案由】    贓物
【裁判全文】
臺灣臺南地方法院刑事判決                          八十九年度易字第三八號
    公  訴  人  臺灣台南地方法院檢察署檢察官
    被      告  甲○○
右列被告因贓物案件，經檢察官提起公訴（八十九年度偵字第四0七號），本院判決
如左：
    主  文
甲○○收受贓物，處有期徒刑參月，如易科罰金，以參佰元折算壹日。
    事  實
一、甲○○曾有竊盜及贓物等前科，仍不知悔改，於民國八十八年十二月二十二日，
    在臺南市○區○○路四段十六巷四九弄二號，明知懸掛ＮＧＯ─五一六號車牌之
    重型機車（按該機車車號為ＩＤＦ─八八五號，係丙○○於八十八年十二月二十
    日十四時許，在臺南市○區○○○路一五二號前為不詳姓名之人所竊取。又該Ｎ
    ＧＯ─五一六號車牌，係乙○○於八十八年十一月十五日七時五十分許，亦於上
    開公園北路一五二號前失竊。）係贓物而仍收受並騎用之。嗣於同年十二月二十
    四日十六時二十分許，在台南市○○○路七九四號前，騎乘該機車時為警查獲。
    並扣得前開機車一輛及車牌一面（均已發還）。
二、案經台南市警察局移送台灣台南地方法院檢察署檢察官偵查起訴。
    理  由
一、本件訊之被告甲○○坦承於右揭時地收受使用上開機車一情不諱，惟堅詞否認涉
    有贓物犯行，辯稱：該機車為綽號「炎仔」騎乘至伊住所後，伊向「炎仔」借用
    ，伊不知該機車係贓車云云。然查，右開機車、車牌失竊等情，業據被害人丙○
    ○、乙○○指述歷歷，並有車輛竊盜、車牌失竊資料個別查詢報表二紙在卷可稽
    。次查被告稱不知「炎仔」之姓名、住所或聯絡方法等年籍資料，然苟該車係「
    炎仔」借與被告，衡情其與「炎仔」之交情應屬非淺，時有見面連絡，否則豈有
    可能毫無代價即借予機車？又如何還車？其既不知「炎仔」之姓名、住所或聯絡
    方法等年籍資料，則其所辯該車係向「炎仔」之人所借，顯有悖於常情，係卸責
    之詞，不足採信。此外，附有贓物認領保管單二紙附卷可考，本件被告前揭犯行
    事證明確，堪予認定。
二、核被告收受贓物，所為係犯刑法第三百四十九條第一項之收受贓物罪。爰審酌被
    告犯罪之動機、目的、手段、所生危害、犯罪後態度等一切情狀，處如主文所示
    之刑，併諭知易科罰金之折算標準，以資懲儆。
據上論斷，應依刑事訴訟法第二百九十九條第一項前段，刑法第三百四十九條第一項
、第四十一條，罰金罰鍰提高標準條例第一條前段、第二條，判決如主文。
本案經檢察官王百玄到庭執行職務。
中      華      民      國      八十九      年      六      月  九    日
                              臺灣臺南地方法院刑事第二庭
                                      法  官林  勇  奮
右正本證明與原本無異
如不服本判決應於送達後十日內向本院提出上訴狀
                                      書記官
中      華      民      國      八十九      年      六      月    七    日
附錄本案論罪科刑法條全文：
刑法第三百四十九條第一項：收受贓物者，處三年以下有期徒刑、拘役或五百元以下
                          罰金。


司法院資訊處製作；財團法人民間司法改革基金會備份。
